---
title: "Présentation des données - Rapport"
subtitle: "Noble Contrée - 2020/2021"
author: "Jean-Paul Fai"
date: "`r format(Sys.time(), '%d.%m.%Y')`"
toc-title: "Table des matières"
output:
  officedown::rdocx_document:
    reference_docx: "template2.docx"
    toc: true
    toc_depth: 1
---

```{r setup, include=FALSE, warning=FALSE}
knitr::opts_chunk$set(echo = FALSE)
library(knitr)
library(tidyverse)
library(lubridate)
library(rio)
library(readxl)
library(ggrepel) # pour les labels des plots
library(limer)
```

```{r import}

d <- read_excel("data.xlsx")

```

# Données de base

Ce rapport rend compte des données transmises par les participant·es à la formation "Discipline Positive" 2020-2021.

Il présente les échelles suivantes :

- Sentiment d'efficacité en gestion de classe (16 items)
- Motivation au métier (19 items)
- Bien-être général (5 items)
- 8 questions diverses

# Contexte

quand 
où
quel type de formation
autres infos utiles

# Résultats quantitatifs

```{r scor}

d <- d %>%
      mutate(
        sco_gp = rowMeans(select(., c("sep16_2","sep16_3","sep16_6","sep16_10","sep16_11","sep16_15")) ,na.rm = T),
        sco_gr = rowMeans(select(., c("sep16_5","sep16_8","sep16_9","sep16_12","sep16_13")), na.rm = T),
        sco_ip = rowMeans(select(., c("sep16_1","sep16_4")), na.rm = T),
        sco_ie = rowMeans(select(., c("sep16_7","sep16_14","sep16_16")), na.rm = T),
        sco_tot = rowMeans(select(., starts_with("sep16_")), na.rm = T),
        )


d <- d %>% 
      mutate(sco_be  = rowMeans(select(.,starts_with("be")) ,na.rm =T))


d <- d %>% 
      mutate(sco_mot  = rowMeans(select(.,starts_with("mot")) ,na.rm =T))

t <- d %>%
  count(sex, cyc, dp_connu, sort = TRUE)

```

```{r plots}




```


```{r tabs}

sample1 <- d %>% 
  group_by(cyc) %>% 
  select(cyc, dp_connu, sex, exp) %>% 
  summarise(n())

sample2 <- d %>% 
  group_by(dp_connu) %>% 
  select(cyc, dp_connu, sex, exp) %>% 
  summarise(n())

sample3 <- d %>% 
  group_by(sex) %>% 
  select(cyc, dp_connu, sex, exp) %>% 
  summarise(n())

sample4 <- d %>% 
  group_by(exp) %>% 
  select(cyc, dp_connu, sex, exp) %>% 
  summarise(n())
```

Les tableaux suivants proposent un résumé des données.

## Echantillon
```{r sample, tab.id="sample", tab.cap="Résumé de l'échantillon", tab.cap.style="Table Caption"}

fl_w0 <- 6.3/ncol(t)
fl0 <- flextable::flextable(t)
fl0 <- flextable::width(fl0, width = fl_w0)
fl0 <- flextable::set_header_labels(fl0, cyc = "Cycle", dp_connu="connait la DP", sex ="Genre", "n()" = "Nombre")
fl0 <- flextable::font(fl0, fontname="calibri")
fl0

fl_w <- 6.3/ncol(sample1)
fl <- flextable::flextable(sample1)
fl <- flextable::width(fl, width = fl_w)
fl <- flextable::set_header_labels(fl, cyc ="Cycle", "n()" = "Nombre")
fl <- flextable::font(fl, fontname="calibri")
fl

fl2 <- flextable::flextable(sample2)
fl2 <- flextable::width(fl2, width = fl_w)
fl2 <- flextable::set_header_labels(fl2, dp_connu ="Connaissance antérieure de la DP", "n()" = "Nombre")
fl2 <- flextable::font(fl2, fontname="calibri")
fl2

fl3 <- flextable::flextable(sample3)
fl3 <- flextable::width(fl3, width = fl_w)
fl3 <- flextable::set_header_labels(fl3, sex ="Genre", "n()" = "Nombre")
fl3 <- flextable::font(fl3, fontname="calibri")
fl3

fl4 <- flextable::flextable(sample4)
fl4 <- flextable::width(fl4, width = fl_w)
fl4 <- flextable::set_header_labels(fl4, exp ="Expérience", "n()" = "Nombre")
fl4 <- flextable::font(fl4, fontname="calibri")
fl4
```


## Sentiment d'efficacité en gestion de classe

Le tableau \@ref(tab:sep) résume les scores à chacune des 4 dimensions de la gestion de classe (gestion proactive, gestion réactive, implication des parents, implication de personnes externes). Chaque score s'entend sur un maximum de 8.

```{r sep, tab.id="sep", tab.cap = "Résumé des données concernant l'enseignement", tab.cap.style="caption_nb"}

sep <- d %>%
  summarise(mean(sco_gp),
            mean(sco_gr),
            mean(sco_ip),
            mean(sco_ie),
            mean(sco_tot))

fl2_w <- 6.3/ncol(sep)
fl2 <- flextable::flextable(sep)
fl2 <- flextable::set_header_labels(fl2, "mean(sco_gp)"="Gest. proactive", "mean(sco_gr)"="Gest. réactive", "mean(sco_ip)"="Impl. des parents", "mean(sco_ie)"="Impl. externe", "mean(sco_tot)"="Total")
fl2 <- flextable::colformat_double(fl2, digits = 2)
fl2 <- flextable::width(fl2, width = fl2_w)
fl2 <- flextable::font(fl2, fontname="calibri")
fl2

```


## Motivation au métier

```{r mot}

pos <- position_jitter(width = 0.2, seed = 2)

mot_vis <- d %>%
  ggplot() +
  aes(x = sex, y = sco_mot, alpha = 0.8, color = sex) +
  geom_boxplot(outlier.colour = NA) +
  geom_jitter(position = pos, size = 5, alpha = .5, show.legend = FALSE) + 
  geom_label_repel(position = pos, aes(label=id), size = 4, color = "black", max.overlaps = Inf) +
  theme(legend.position='none') +
  ggtitle("Visualisation des scores") +
  ylab("Score de motivation") +
  xlab("Genre") +
  ylim(1,7) +
  theme(plot.title = element_text(hjust = 0.5))

mot_vis2 <- d %>%
  ggplot() +
  aes(y = sco_mot, x = cyc, alpha = 0.8, color = cyc) +
  geom_jitter(position = pos, size = 5, alpha = .5, show.legend = FALSE) + 
  theme(legend.position='none') +
  ggtitle("Visualisation des scores") +
  ylab("Score de motivation") +
  xlab("Catégorie de personnel") +
  ylim(1,7) +
  theme(plot.title = element_text(hjust = 0.5))

```

```{r mot_vis, fig.id="mot_vis", fig.align='center', out.width = "100%", fig.retina = 3, fig.show = "hold", fig.cap='distribution des scores', echo=FALSE, warning=FALSE}

mot_vis
mot_vis2
```

explication du plot 


## Bien-être général

```{r be, warning=FALSE}

pos <- position_jitter(width = 0.2, seed = 2)

be_vis <- d %>%
  ggplot() +
  aes(x = sex, y = sco_be, alpha = 0.8) +
  geom_boxplot(outlier.colour = NA) +
  geom_jitter(position = pos, size = 5, alpha = .5, show.legend = FALSE) + 
  geom_label_repel(position = pos, aes(label=id), size = 4, color = "black", max.overlaps = Inf) +
  theme(legend.position='none') +
  ggtitle("Visualisation des scores") +
  ylab("Score de bien-être") +
  xlab("Genre") +
  ylim(1,7) +
  theme(plot.title = element_text(hjust = 0.5))

be_vis2 <- d %>%
  ggplot() +
  aes(y = sco_be, x = cyc, alpha = 0.8, color = cyc) +
  geom_jitter(position = pos, size = 5, alpha = .5, show.legend = FALSE) + 
  theme(legend.position='none') +
  ggtitle("Visualisation des scores") +
  ylab("Score de bien-être") +
  xlab("Catégorie de personnel") +
  ylim(1,7) +
  theme(plot.title = element_text(hjust = 0.5))

```

```{r be_vis, fig.id="be_vis", fig.align='center', out.width = "100%", fig.retina = 3, fig.show = "hold", fig.cap='distribution des scores', echo=FALSE, warning=FALSE}

be_vis
be_vis2
```


## Questions diverses

Les 8 questions posées étaient les suivantes :

1. je suis capable de comprendre les raisons qui poussent l'enfant à...
1. dans notre centre, nous cherchons des solutions entre enseignants
1. je prends un temps de pause quand je suis sous le coup d'une émotion
1. je connais des outils concrets pour enseigner des compétences
1. je connais les moyens d'avoir une posture ferme et bienveillante
1. je peux identifier les compétences manquantes chez mes élèves
1. je réfléchis aux raisons qui poussent un élève à agir de la sorte
1. je prends en compte mes propres émotions pour enseigner ou gérer des conflits

Le score maximum possible est 4.

```{r cust, tab.id="cust", tab.cap="Résumé des scores", tab.cap.style="Table Caption", echo=FALSE}

cust <- d %>% 
  summarise("item 1"=round(mean(cust8_1),2), "item 2"=round(mean(cust8_2),2), "item 3"=round(mean(cust8_3),2), "item 4"=round(mean(cust8_4),2), "item 5"=round(mean(cust8_5),2), "item 6"=round(mean(cust8_6),2), "item 7"=round(mean(cust8_7),2), "item 8"=round(mean(cust8_8),2))


fl_wcust <- 6.3/ncol(cust)
fl_cust <- flextable::flextable(cust)
fl_cust <- flextable::width(fl_cust, width = fl_wcust)
fl_cust <- flextable::font(fl_cust, fontname="calibri")
fl_cust


```

explication du tableau 


# Interprétation

quelques lignes

# Conclusion et perspectives

quelques lignes